臺灣高雄地方法院刑事判決　　　　　　　　　　　　九十一年度易字第一七五四號
　　公　訴　人　臺灣高雄地方法院檢察署檢察官
　　被　　　告　丁○○
　　　　　　　　乙○○
　　　　　　　　甲○○
　　　　　　　　庚○○
　　　　　丙○○
　　　　　　　　壬○○
　　　　　　　　己○○
右列被告因賭博案件，經檢察官提起公訴（九十年度偵字第九三八三號），本院判決
如左：
    主  文
丁○○連續意圖營利，聚眾賭博，處有期徒刑參月，如易科罰金，以參佰元折算壹日
。扣案之撲克牌參拾柒副、基本表參張均沒收。
乙○○、甲○○、庚○○、丙○○、壬○○、己○○在公眾得出入之場所賭博財物，
各處罰金伍佰元，如易服勞役，均以參佰元折算壹日。扣案之撲克牌參拾柒副、基本
表參張均沒收。
    事  實
一、丁○○基於意圖營利聚眾賭博及供給賭博場所之概括犯意，自民國九十年五月九
    日起至同年月十一日止，提供其向不詳姓名年籍綽號「無牙」友人借用位於高雄
    市○○區○○路九十三號一樓公眾得出入之場所，並提供撲克牌為賭具，聚集不
    特定人在上開處所，以俗稱「大老二」之賭玩方式賭博財物，輸贏以剩餘一支撲
    克牌需給付贏家新台幣（下同）十元計算，並約定抽頭方式為每小時換一副撲克
    牌，換牌時需繳交抽頭金一百元予丁○○，其間丁○○並下場參與賭博。迄於同
    年月十一日晚間十一時許，丁○○邀集賭客乙○○、甲○○、庚○○、丙○○、
    壬○○、己○○、戊○○、辛○○等人（戊○○、辛○○部分另行審結），在上
    址公眾得出入之場所，一同以俗稱「大老二」之賭玩方式賭博財物之際，為警當
    場查獲，並扣得丁○○所有提供為賭具之撲克牌三十七副（已拆封三副）、基準
    表三張及賭檯上之賭資二萬三千元（含丁○○之抽頭金三百元，賭資部分業據警
    方依法沒入）。
二、案經高雄市政府警察局苓雅分局報請臺灣高雄地方法院檢察署檢察官偵查起訴。
    理  由
一、右揭事實，業據被告丁○○、乙○○、甲○○、庚○○、丙○○、壬○○、己○○分別於警、偵訊或本院審理時坦承不諱，並有撲克牌三十七副、基準表三張及
    賭資二萬三千元扣案及臨檢紀錄表一紙在卷可資佐證。綜上所述，本件事證明確
    ，被告丁○○、乙○○、甲○○、庚○○、丙○○、壬○○、己○○等人之犯行
    ，均堪認定，應予依法論科。
二、查位於高雄市○○區○○路九十三號一樓之查獲地點，據被告丁○○、乙○○、
    甲○○、庚○○、丙○○、戊○○、壬○○、己○○於本院調查時分別供稱：該
    處可自由進出，在場之人有些是朋友，有些不認識等語，堪認凡欲進入該處賭博
    之不特定人，皆可自由進出，亦即上開查獲地點自屬公眾得出入之場所甚明。核
    被告丁○○意圖營利供給賭博場所及聚眾賭博，係犯刑法第二百六十八條之意圖
    營利供給賭博場所罪及意圖營利聚眾賭博罪，又被告丁○○、乙○○、甲○○、
    庚○○、丙○○、壬○○、己○○等人在公眾得出入之場所賭博財物，均係犯刑
    法第二百六十六條第一項前段之普通賭博罪；被告丁○○先後數次犯上開三罪之
    犯行，均時間緊接、方法相同，所犯構成要件相同之罪名，顯係出於概括之犯意
    為之，係連續犯，應依刑法第五十六條之規定各論以一罪，並依法加重其刑。又
    被告丁○○所犯上開供給賭場、圖利聚眾賭博及普通賭博三罪，係基於一個賭博
    犯意之決定，達成其同一犯罪之各個舉動，應屬法律概念之一行為，其一行為觸
    犯上開三罪名，應依想像競合犯之規定，從一重之圖利聚眾賭博罪處斷。爰審酌
    被告丁○○因一時貪念，致罹刑章，惟提供場所聚眾賭博之時間尚短，情節尚屬
    輕微，且所牟取之利益尚非鉅大，又被告乙○○等人賭注不大，對社會之危害有
    限，及其等犯後均坦承犯行、態度尚佳等一切情狀，分別量如主文所示之刑，並
    就被告丁○○部分諭知易科罰金之折算標準，其餘被告均諭知易服勞役之折算標
    準。扣案之撲克牌三十七副、基準表三張，為當場賭博之器具，應依刑法第二百
    六十六條第二項規定沒收之。至於扣案之二萬三千元（含丁○○所有之抽頭金三
    百元）雖為賭檯上之賭資，惟業經高雄市政府警察局苓雅分局依法以行政處分沒
    入，有該分局社會秩序維護法處分書（高市警苓分刑社字第七六四三號）八紙在
    卷可憑，是本院爰不就該賭檯上之賭資二萬三千元宣告沒收，併此敘明。
三、再按，法院認應科罰金之案件，被告經合法傳喚，無正當理由不到庭者，得不待
    其陳述逕行判決，刑事訴訟法第三百零六條定有明文。查被告甲○○於審判期日
    並未到庭，然該審判期日傳票業經合法送達，有送達回證一紙在卷足憑，是依前
    開規定，爰不待其到庭逕為判決，附此敘明。
據上論斷，應依刑事訴訟法第二百九十九條第一項前段、第三百零六條，刑法第五十
六條、第二百六十六條第一項前段、第二項、第二百六十八條、第五十五條、第四十
一條第一項前段、第四十二條第二項，罰金罰鍰提高標準條例第一條前段、第二條，
判決如主文。
本案經檢察官蕭宇誠到庭執行職務。
中     華     民     國     九十一     年     十一     月     十五      日
                                  臺灣高雄地方法院刑事第六庭
                                      審判長 法  官     李政庭
                                             法  官     周玉群
                                             法  官     邱泰錄
右正本證明與原本無異。
如不服本判決，應於判決送達後十日內，向本院提出上訴狀。
                                             書記官     林慧君
中    華    民    國      九十一      年      十一    月      十五      日
附錄本案判決論罪科刑之法條
中華民國刑法第二百六十八條
 (圖利供給賭場或聚眾賭博罪)
意圖營利，供給賭博場所或聚眾賭博者，處三年以下有期徒刑，得併科三
千元以下罰金。
中華民國刑法第二百六十六條
 (普通賭博罪與沒收物)
在公共場所或公眾得出入之場所賭博財物者，處一千元以下罰金。
當場賭博之器具與在賭檯或兌換籌碼處之財物，不問屬於犯人與否，沒收之。
